臺灣高雄地方法院刑事判決　　　　　　　　　　　　九十一年度易字第三六六九號
　　公　訴　人　臺灣高雄地方法院檢察署檢察官
　　被　　　告　甲○○
右列被告因妨害風化案件，經檢察官聲請簡易判決處刑（九十一年度偵字第一七四九
九號），本院認不宜適用簡易判決處刑，簽准改依通常程序審理，本院判決如左：
    主  文
甲○○連續販賣猥褻之圖書，累犯，處有期徒刑陸月，如易科罰金，以佰元折算壹
日。
扣案如附表所示之猥褻書刊計壹拾玖本均沒收。
    事  實
一、甲○○係森波圖書行之負責人，前於民國九十年間，因妨害風化案件，經本院九
    十年度易字第四六九四號判決判處有期徒刑四月確定，於九十一年五月二十九日
    繳交易科之罰金執行完畢，仍不知悔改，明知不得販賣猥褻色情書刊，竟基於意
    圖營利之概括犯意，自九十一年八月六日起，將附表所示之有男女交歡足以興奮
    或滿足性慾之色情圖片書刊，公然陳列在高雄市三民區○○○路一六九號一樓森
    波圖書行內商品桌上，連續以新台幣（下同）八十元至一百十元不等之價格，並
    販賣該猥褻書刊給予不特定人，迄於九十一年八月九日十六時四十分許，在上開
    處所為警當場查獲，並扣得如附表所示之色情書刊共計十九本。
二、案經高雄市政府警察局新興分局移送臺灣高雄地方法院檢察署檢察官聲請簡易判
    決處刑。
    理  由
一、訊據被告甲○○對於其為「森波圖書行」負責人，且於前揭時、地以每片八十至
    一百十元之代價販賣扣案之書刊供不特定人之事實，惟辯稱：扣案之書刊均經合
    售廠商出具合法之證明書，且該書刊於警察查扣前，均係密封，另限制級之圖書
    ，伊於結帳處亦有標示，須出示身分證明文件，故伊均有按規定辦理云云。經查
    ：扣案之書刊十九本，經本院當庭勘驗得知，其上雖有載明「限」字樣，惟該書
    刊縱載有「限制級」字樣，亦屬行政機關便於管理及使消費大眾利於區分內容所
    設之制度，並非謂註明「限制級」之書刊，即不構成「猥褻」，蓋書刊之內容是
    否構成「猥褻」，應由職司審判之法院認定；另扣案之書刊，經勘驗內容均屬漫
    畫方式之男女裸露全身、口交、性交等具體描述男女性行為過程之畫面（詳警卷
    第七頁以下），且無馬賽克之處理，是本院認定扣案之書刊，確實足以興奮或滿
    足一般人之性慾，而屬猥褻之書刊無疑；又扣案之書刊雖經密封，惟該扣案之書
    刊之封面，即有男女裸露全身之圖案，業經本院勘驗屬實（本院卷第一八頁），
    且被告前於九十年間，即經本院以販賣猥褻圖書判處有期徒刑四月，易言之，被
    告自對此類書刊自知甚詳，故難以該書刊遭密封為由，而否認其不知情。又縱令
    出售之廠商曾告知被告該等書刊為合法，惟此與該書刊是否為猥褻書刊，尚屬無
    涉，是被告前揭辯解，核不足採。此外，復有「森波圖書行」之高雄市政府營利
    事業登記證在卷可稽，故被告犯行堪以認定，應依法論科。
二、按刑法第二百三十五條第一項之販賣猥褻物品罪，其所謂販賣，係指以營利為目
    的，將猥褻物品販入或賣出而言，不以先買後賣為限，且一有販入或賣出，犯罪
    即屬完成，至同法第二項之意圖販賣而持有猥褻物品罪，係指基於販入以外之其
    他原因而持有猥褻物品後，始起意販賣而尚未售出者之情形，最高法院著有八十
    三年台上字第一四七六號判例及八十三年台上字第五六八九號判例可資參照。查
    本件被告意圖營利將上開猥褻書刊，販售予不特定顧客，核其所為，係犯刑法第
    二百三十五條第一項之販賣猥褻物品罪，又被告公然陳列猥褻物品之低度行為復
    為販賣猥褻物品之高度行為所吸收，故不另論罪。又被告先後多次之販賣行為，
    時間緊接，觸犯構成要件相同之罪名，顯係基於概括犯意為之，為連續犯，依刑
    法第五十六條規定，以一罪論，並加重其刑。而被告前於九十年間，因妨害風化
    案件，經本院九十年度易字第四六九四號判決判處有期徒刑四月確定，於九十一
    年五月二十九日繳交易科之罰金執行完畢，此有臺灣高等法院被告全國前案紀錄
    表附卷可參，其前受有期徒刑執行完畢，於五年內再犯本件最重本刑為有期徒刑
    以上之罪，為累犯，應依刑法第四十七條之規定，加重其刑，並遞加之。爰審酌
    被告為貪圖私利，竟販售猥褻書刊牟利，破壞社會善良風俗，並參酌其素行狀況
    、犯罪之手段及犯罪後仍否認犯行及販售之數量非鉅等一切情狀，量處如主文所
    示之刑，並諭知易科罰金之折算標準，以示懲戒。另扣案如附表所示猥褻圖書，
    應依刑法第二百三十五條第三項規定宣告沒收，併此敘明。
三、據上論斷，應依刑事訴訟法第四百五十二條、二百九十九條第一項前段、刑法第
    二百三十五條第一項、第三項、第五十六條、第四十七條、第四十一條第一項，
    罰金罰鍰提高標準條例第二條，判決如主文。
本案經檢察官陳宗吟到庭執行職務。
中    華    民    國    九十一    年      十二    月        十六      日
                                  臺灣高雄地方法院刑事第三庭
                                      法  官    吳為平
右正本證明與原本無異。
如不服本判決，應於判決送達後十日內，向本院提出上訴狀。
                                      書記官    曾秀鳳
中    華    民    國    九十一    年      十二    月        十七      日
附表：
一、情聖鮮師二： 四本
二、戀愛達令一： 四本
三、天界公路一： 三本
四、天界公路二： 四本
五、背德天使二： 一本
六、背德天使三： 二本
七、稚情天使  ： 一本
合        計  ： 十九本
